臺灣高等法院刑事判決
                                  109年度侵上訴字第297號
上  訴  人  
即  被  告  乙○○


選任辯護人  謝孟釗律師(法扶律師)
上列上訴人因家暴妨害性自主案件，不服臺灣新北地方法院108
年度侵訴字第167號，中華民國109年7月29日第一審判決（起訴
案號：臺灣新北地方檢察署108年度偵字第24144號），提起上訴
，本院判決如下：
    主  文
上訴駁回。
    犯罪事實
一、乙○○與甲○ （真實姓名、年籍詳卷) 原係男女朋友，曾同居
    在新北市○○區○○○街之租屋處（地址詳卷，因甲○ 為出名承
    租人），具有家庭暴力防治法第3 條第2 款之家庭成員關係
    ，因雙方感情不睦而分房，於民國107年7月間甲 即提出分
    手而欲搬走，為乙○○所拒絕，甲○ 始繼續住在該址0 樓，乙
    ○○則居住於上址0 樓，108年4月4日起乙○○因要求復合遭甲○
     拒絕後，即陸續以簡訊傳送恐嚇文字（業據另案經法院論
    處罪刑確定），並於108 年5 月17日當晚先因甲○ 要求搬走
    事宜發生爭執，乙○○於當（17）日晚間9 時43分許至18日凌
    晨1 時31分許之間某時，竟基於強制性交之犯意，在甲○ 0 
    樓房間內（下稱甲○ 房間），不顧甲○ 以掙扎、哭喊方式拒
    絕，強行抓住甲○ 手撫摸其陰莖，復要求甲○ 為其口交，經
    甲○ 拒絕後，乙○○乃將甲○ 強拉至身旁，撫摸甲○ 胸部、大
    腿及下體，再用身體將甲○ 強壓在床上，以手指及陰莖插入
    甲○ 陰道內，對甲○ 強制性交1 次得逞。嗣經甲○ 報警後循
    線查悉上情。
二、案經甲○ 訴由新北市政府警察局三重分局報請臺灣新北地方
    檢察署檢察官偵查起訴。
　　理  由
壹、證據能力部分
　　按被告以外之人於審判外之言詞或書面陳述，除法律有規定
    者外，不得作為證據。又被告以外之人於審判外之陳述，雖
    不符合刑事訴訟法第159條之1至第159條之4之規定，但經當
    事人於審判程序同意作為證據，法院審酌該言詞陳述或書面
    陳述作成時之情況，認為適當者，亦得為證據；當事人、代
    理人或辯護人於法院調查證據時，知有同法第159條第1項不
    得為證據之情形，而未於言詞辯論終結前聲明異議者，視為
    有前項之同意。刑事訴訟法第159條第1項及第159條之5分別
    定有明文。本院以下所引用被告以外之人於審判外之供述或
    書面陳述，因檢察官、上訴人即被告乙○○及其辯護人於本院
    審判程序時對其證據能力均表示沒意見（見本院卷第163至1
    65頁），而本院審酌上開供述等證據資料製作時之情況，無
    不當取供及證明力明顯過低之瑕疵，認以之作為證據應屬適
    當，揆諸前開規定，本院認為均應有證據能力。
貳、本院認定犯罪事實之證據及理由
一、本案不爭執之事實
    被告與甲○ 原係男女朋友，雙方曾同居在新北市○○區○○○街
    （地址詳卷）之租屋處，具有家庭暴力防治法第3 條第2 款
    之家庭成員關係，案發時被告居住在該址0 樓，甲 則居住
    在0 樓，雙方分房。被告於前開犯罪事實欄一所載時、地由
    甲○ 手部撫摸其陰莖，被告撫摸甲○ 胸部、大腿及下體，再
    以陰莖插入甲○ 陰道內，對甲○ 性交1 次，復於108 年5 月
    17日至同年月19日有與甲 以臉書或LINE通訊軟體如附表一
    至三所示之對話內容等情，業據被告於原審及本院準備程序
    中所自承（見原審卷第74至76頁、79頁、本院卷第105頁）
    ，並有證人甲○ 於偵查及原審審理中證述（見偵字第24144 
    號卷第43至45 頁、原審卷第364至366 頁），另有馬偕紀念
    醫院108年5 月29日受理疑似性侵害事件驗傷診斷書1 份（
    見偵字第24144 號不公開卷第115至121 頁）。房屋租賃契
    約書（見偵字第24144 號不公開卷第69至73頁）、甲○ 手機
    翻拍與被告間對話紀錄之照片1份（見原審卷第217 、223至
    253 頁）為據，堪信為真實。
二、本案之爭點
　　被告辯稱並無違反甲○ 之意願以強迫方式而與甲○ 發生性交
    ，案發當時和甲○ 還是男女朋友，雖然在簡訊有寫一些甲○ 
    覺得恐懼的文字，但甲○ 是自願主動與其發生性交等語，被
    告之辯護人則以下論點為被告置辯：
　㈠參酌一般受虐或受害人行為表現等相關研究可知(高中、職及
    大專青年親密關係暴力實驗計畫成果報告)，甲○ 於原審陳
    稱自己與洪○○有在找外面房子，可見其在案發前早已有主動
    脫離被告之具體行動，再觀諸甲○ 與被告之對話及爭執内容
    ，甲○ 之口吻、態度，均未見其有如同一般受虐或受害人之
    自卑傾向，原審認甲○ 有習得性無助之情況，並依此解釋為
    何甲○ 案發後11日方報案，於學理及本件事實證據之勾稽尚
    屬無據。
  ㈡縱被告之威脅導致甲○ 之身心壓力，然此身心壓力是否嚴重
    致甲○ 無法即時報案，顯有疑義。甲○ 與被告相處之過程中
    ，常因房租上金錢債務關係等各種原因而爭執不斷，故本案
    甲○ 時隔多日始報案，報案緣由是否確係因遭被告強制性交
    ，或係因無法忍受與被告長久以來之爭吵、金錢糾紛等原因
    ，或係甲○ 為搬家故而提出虛偽指控以報復或離開被告，不
    無疑問。甲○ 針對性侵時間之供述亦有前後不一之情形。
  ㈢觀諸被告與告訴人甲○ 間之對話紀錄可知，被告與甲○ 於本
    案發生前，兩人感情已有不睦及對床事有所爭執，然即便被
    告雖有不滿雙方床事，惟並未強迫甲○ 與其為性行為，反係
    甲○ 為取得被告更多關愛而自願妥協與被告發生性行為，故
    在無任何驗傷報告等客觀事證證明被告對甲○ 施以強制手段
    壓制之情況下，尚難排除本件被告係與甲○ 合意性交，甲○ 
    僅係因選擇結果而心生負面情緒，被告為安撫甲○ 方對上床
    一事道歉及出言較為情緒性之詞。原審將是否違反意願完全
    取決於告訴人之說詞，恐違法安定性，實難與我國法制相符
    。
  ㈣退步言之，即便當時甲○ 主觀不願與被告發生性行為，然從
    兩人對話紀錄及被告於原審審理時之供述可知，被告有向甲
    ○ 表示「不甘心做事，做了也不會甘心」，顯已提醒甲 ○決
    定為性行為可能產生負面情緒外，亦顯示甲○ 為確有選擇之
    權利，是本案並無證據證明被告有違反甲○ 之意願，反可證
    明僅是甲○ 於性行為後自身產生之負面情緒而已。
  ㈤從證人洪○○之證詞可知，告訴人並未向證人告以詳細受性侵
    行為之過程，證人雖稱甲○ 有「難過及害怕」之情緒，然此
    僅為證人個人主觀感受與評價，可能源自證人多次聆聽甲○ 
    稱受被告言語恐嚇所誤導，而不得為本件裁判基礎，縱甲○ 
    確有害怕之情緒表現，如此從旁間接觀察，亦難證明該表現
    與性侵害有關。另從證人於原審審理中之證述，亦可知證人
    聽聞性侵一事之時間點恐存有矛盾之處，原判決僅以「證人
    對於何時聽聞其轉述遭性侵一事並無實時間點記憶不清之情
    形」帶過，未加以詳查並說明理由，難認適法。又證人與甲
     關係緊密、友好，證人是否有偏頗甲○ 之可能性，不無疑
    問。
  ㈥創傷壓力症之病歷報告是否適宜做為補強證據，不無疑問。
    從被告與告訴人甲○ 之對話紀錄可知，被告因罹患憂鬱症等
    精神疾病，其與甲○ 間之對話彼此均常有過於情緒性之情況
    ，長期情緒失控的兩人在密切同居之交往下，平日累積之衝
    突與糾紛、精神層面之壓力亦可能為創傷壓力症之來源，是
    「創傷壓力症」之補強證據，僅得認定甲○ 就其與被告之交
    往具負面之身心理反應，難以就此論斷被告有對其性侵。
  ㈦甲○ 於離開與被告之同居住所後，相隔11天先報案對被告提
    告恐嚇罪，隔日再提告妨害性自主罪，從提告之罪名及順序
    可知，甲○ 主要之壓力實係因其内心感受遭被告恐嚇，由此
    更可佐知甲○ 罹患身心疾病恐難與強制性交相聯結。
三、本院判斷甲○ 之供述具有補強證據而有可信性之理由
  ㈠關於甲○ 遭被告違反意願強制性交之供述情節一致
　⒈證人甲○ 於偵查中證稱：我已跟被告分手，我想搬走，但被
    告不願意，並用不還我錢，或者我搬走，就要騷擾我家人、
    同事方式威脅我，所以我不敢直接說要搬走，但因為已經很
    久了，我覺得這樣下去不行，我因為不敢直接跟被告說要搬
    走，所以我跟被告先透過電話針對要搬走的事情發生爭執，
    被告一直說我真的不要在一起？但我拒絕，被告就在電話中
    跟我吵，講完後，被告下樓來我房間，被告說既然破局，就
    不需要尊重我，要跟我發生性關係，我想要離開，不想發生
    性關係，我說我不想要、一直哭，我只記得被告沒有穿衣服
    ，抓我的手去摸被告的生殖器官，叫我用手幫被告弄，我不
    想要想要抽回來，但是被告還是抓我的手壓著幫被告用（即
    用手套弄陰莖），後來被告叫我用嘴巴幫被告口交，我不想
    要，被告就把我拉到被告的側邊，用手摸我的身體，再把我
    弄在床上，用手沾口水去碰我的陰道，用手跟陰莖插入陰道
    ，我說很痛、不要，用腳掙扎想要離開，但是被告壓著我，
    我不能動，我覺得很無力，不知道怎麼辦，我求被告說不要
    ，被告最後把陰莖抽出來之後，說男女做愛就是這樣子，看
    我反應這樣，被告也知道了，說不會再來找我，不會對我做
    這個事情，被告看我一直哭，要我去洗澡，我不想給被告碰
    ，就自己爬起來去洗澡，結束後，我會痛，被告拿藥膏給我
    塗，才回去樓上等語（見偵字第24144 號卷第43至45 頁）
　⒉證人甲○ 於原審審理中證稱：因為我想要搬離租屋處，我跟
    洪○○有在找租外面的房子，被告原本也同意說我可以搬走，
    也同意分手，結果被告於108 年5 月17日時暴怒，被告說不
    會放過我，雙方有起爭執，過了2 、3 個小時左右，接近我
    要睡覺的時間，被告於108 年5 月17日晚上11、12點至5月1
    8日凌晨左右的時間，突然下樓很生氣敲我的門，進來我的
    房間，強制要求跟我發生性關係。被告拉著我的手強制要我
    幫他打手槍，又要求我幫被告口交，但我拒絕一直哭、跟被
    告說拜託我不要，被告用手及陰莖插入我陰道時，我有掙扎
    、反抗，但被告用身體把我壓在床上，我沒辦法移動跑走，
    我的腿被壓得很痛等語（見原審卷第364至366頁），甲○ 針
    對被告不滿甲○ 不願復合、堅持要搬走一事，進而下樓以何
    種手段進行強制性交行為，均證述一致。
  ㈡關於甲○ 上開供述之補強證據　
　⒈被告與甲○於性交行為後之對話紀錄（下稱事後對話紀錄）
  ⑴觀諸雙方於如附表二之對話紀錄，被告於108 年5 月18日凌
    晨1 時31分許，在結束性交行為後，隨即向甲○ 稱：「上床
    的事，到死我都不會再提，對不住！」，並安撫甲○ 不要再
    哭（訊息所在卷頁出處，詳如附表二所載）。被告與甲 ○上
    開對話時點距離發生性交行為不久，與甲○ 指稱於性交時，
    甲○ 一再哭泣之情節相符，若被告與甲○ 確屬合意性交，被
    告何以提出上床的事至死都不會再提乙節，顯與常情不符。
  ⑵甲○於108 年5 月18日下午、同月19日下午陸續回應被告稱
    ：「昨天你在摧毀我對你的信任」、「沒辦法跟你這樣生活
    」、「…男人不該對女人做的事情」等語，被告則接連回覆
    稱：「…後果我知道，為何我會又做」，甲○則央求被告放
    手不要打擾，希望自己1 個人，並表明要被告明白「對我（
    甲○）做了什麼，在我（甲○）身上發生了什麼」、「你強
    迫我（甲○）」、「既然都不願意你還做幹嘛」、「你當然
    都知道，我都跟你說了」，被告對此則承認「做了我最不喜
    歡的勉強別人」、「後果我承擔…甚至妳去提告，我會完全
    承認我強姦妳，可以吧」、「妳要恨就恨吧！別以為我強迫
    做那件事是我願意的」等語（訊息所在卷頁出處，詳如附表
    二、三所載）。依雙方對話之前後文，被告是主動向甲○提
    及對於「上床」的事很抱歉，並非在甲○誘導下被動附和，
    且在被告在開啟此話題後，對於甲○痛陳遭被告強迫發生性
    交行為，被告除未予反駁，反而承認「知道後果」、「做了
    勉強別人」、「承認我強姦妳」、「別以為我強迫做那件事
    是我願意的」等語，被告此部分之陳述內容具體，可以特定
    就是針對「本案違反甲○意願為性交行為」為自白，而非情
    緒性氣話，性質屬被告於審判外之自白，被告對此對話之真
    實性與任意性均未爭執，並經本院合法調查，自可為甲○ 前
    開指述之補強證據。
　⒉證人洪○○對於見聞甲○ 求助、被害後反應之證詞：
  ⑴證人洪○○於原審審理中證稱：我跟甲○是同學，畢業後有
    聯絡，算是好朋友，我於108 年5 月29日接到甲○電話時，
    甲○跟我說她的情緒沒辦法再負荷了，沒辦法再回原本的地
    方與室友同住，所以甲○直接從公司到警局，我有詢問甲○
    是怎麼了，甲○說5 月29日早上去上班時，被告說妳要乖一
    點之類的話，我就不會對妳做一些事情，甲○覺得受不了，
    就決定不去上班，直接從公司到警局，我當天晚上下班後直
    接到三重分局去找甲○ ，甲○當晚則借住在我家，我去接A
    女從警局出來的時候，甲○為了不要被認出來，還特地換了
    眼鏡，跟我借帽子之類的，都戴好才出去，在我要騎車回租
    屋處時，甲○很緊張一直往後看，到我的租屋處之後，她說
    那是她這幾個月來睡得最好的1 次。甲○在我租屋處時，比
    較放下心防，有跟我說她被室友性侵的事情，但甲○沒有清
    楚說何時被性侵，因為甲○不想再回想也不願意多談，當時
    甲○跟我說這些事情時，我感覺甲○情緒已經超過負載，超
    過常人可以作出反應的臨界點，有點呈現崩潰狀態，我感覺
    甲 情緒是難過與害怕等語（見原審卷第351至358頁）。
  ⑵對照甲○是於108 年5 月29日、30日先後向警方報案指證遭
    被告另案恐嚇、本案性侵害，有該甲○警詢筆錄共2 份可證
   （見偵字第24002號卷第5至6頁、第24144號卷第13至17 頁）
   ，依證人洪○○之證詞，可知甲○ 是在壓力超過負載狀況下報
   警並向洪○○求助，並呈現非常害怕被告之狀態，而甲 陳述自
   己遭性侵害時之異常情緒反應及不願意多談的舉動，與一般
   性侵害被害人反應相符，證人洪○○對於「何時聽聞」甲○ 轉
   述遭性侵害，證述清楚，並無辯護人所稱對時間點記憶不清
   之情形，且證人洪○○對於所見聞甲○ 求助、陳述被害情節時
   之情緒反應，為證人洪○○之親身經歷，自可為適格之補強證
   據。
　⒊甲○ 因本案性侵經診斷有創傷壓力症及作證時呈現之創傷壓
    力反應
  ⑴甲○於108 年8 月8 日起至108 年11月27日接受心理諮商過
    程中，在陳述被害事件上，生理出現胃不舒服、心跳加速、
    噁心、胸口疼痛、不能呼吸等情形，認知反應上則出現覺得
    自己是瑕疵品，永遠好不了，對周圍環境高度警覺，注意力
    難以集中、腦海中會不停出現創傷事件，導致日常生活、工
    作受到影響，容易受到驚嚇，有時候會出現意識模糊、出現
    「解離」狀態等創傷壓力症。且甲○也因被告曾電話騷擾或
    被告在網路上試圖加甲○為好友，擔心遭被告找到，而出現
    過度焦慮、憂鬱、緊張、頻繁出現解離等症狀，依照DSM-5
    手冊中所列創傷後壓力症的準則，甲 符合準則A第1項（直
    接經歷創傷事件）、準則B中的1-5項、準則C中的1、2項、
    準則D中的1-7項、準則E中的2-6項、準則F症狀則超過1個月
    、準則G、H，且甲 因壓力導致解離現象頻繁發生，而失去
    現實感，經評估此創傷事件使甲 身心受到極大影響，故甲 
    符合創傷後壓力症的診斷乙節，此有臺中市家庭暴力及性侵
    害防治中心109年3月19日家防護字第1090004267號函暨檢附
    心理諮商服務紀錄、報告1份在卷可證（見原審不公開卷第1
    32至138頁）。
  ⑵另甲○於108 年6 月15日至109 年2 月29日持續就醫後，經
    醫師診斷有情緒低落、焦慮、失眠症狀及憂鬱情緒的適應症
    障礙，於接到前男友簡訊時，感到焦慮症狀（心悸、胸悶、
    過度換氣、視力模糊）、接近恐慌症發作、創傷經驗再現等
    症狀，此有中國醫藥大學附設醫院109年4月1日院醫事字第
&ZZZZ; &ZZZZ; 0000000000號函暨檢附甲○ 病歷影本1份在卷可
    佐(見原審卷第258-1至258-7頁)，依上開諮商紀錄、報告及
    病歷資料顯示，甲○ 應有創傷壓力症之創傷反應，且其創傷
    、壓力之來源確與被告相關。
  ⑶佐以甲○於偵查中作證時，於陳述遭被告性侵過程較核心內
    容時，即有表示想吐，而需暫時中止訊問之情形（見偵字第
    24144號卷第44頁），於原審審理中作證時，亦多有哭泣甚
    至出現過度換氣之情形（見原審卷第373頁），可認甲○ 受
    創甚深，縱使於原審作證之時，已距離案發時間達1年以上
    ，然於作證回憶本案遭性侵過程時，仍明顯出現有身心無法
    負荷之現象，據此比對可知，甲○之創傷後壓力症，應係源
    自於本案遭被告性侵害所致。　
　四、被告及辯護人所辯不足採之理由
　㈠關於甲○供述前後不一云云
　　甲○針對被告違反意願而為強制性交部分供述前後一致，已
    如前述，辯護人雖指摘甲○ 警詢及偵查中曾供述性侵時點係
    在108年5月18日中午11至12時之間與原審證述係108年5月17
    日晚上11、12點至18日凌晨間有所不一致，惟此部分甲○ 於
    原審中依附表二於108 年5 月18日凌晨1 時31分許，與被告
    之對話紀錄中被告所稱：「上床的事，到死我都不會再提，
    對不住！」，已確認正確強制性交時點，而被告於原審準備
    程序中亦先供述發生性交時間在108年5月18日至19日，復因
    上開對話紀錄而改口稱係上開簡訊前不久甲○ 發生性行為等
    情（見原審卷第75頁），足認被告對於何時與甲○ 發生性行
    為，亦難正確記憶時點，須藉由其他證據資料輔助以喚起記
     憶，是以，證人於待證事實主要內容的先後陳述有無重大
    歧異，藉此以判斷其證詞的證明力高低，不得僅因證人於警
    詢或檢察官偵訊時所供述，與其於交互詰問時所證述的內容
    未完全一致，即全盤否認證人證詞的真實性。是以，甲○ 於
    警、偵訊與原審審理時對於事發時點處縱有些許出入，乃屬
    事理之常，尚不得以她就此部分細節前後所證述內容稍有參
    差，即全盤否定她證言的真實性。
　㈡案發當時被告與甲 仍是男女朋友，兩人之對話並非全無感情
    云云
　⒈有關發生性交行為前，甲○ 曾同意性交之對話紀錄
    被告之辯護人雖以甲○ 108年5月29日至警局申請保護令時仍
    陳稱被告係其男友，並且依兩人對話紀錄所呈現亦非全無感
    情云云。經查：
　⑴雙方於發生性交行為之前，所為如附表一所示對話紀錄，甲○
     一再表明與被告之間有諸多相處上問題，而無法繼續目前
    的關係，並於如附表一編號④所示對話紀錄最末尾稱：「你
    現在一生氣就會說髒話，說要對我動手」，被告對此未反駁
    ，進而於編號⑦直指「妳不讓我碰妳，就是最大最的主因」
    ，甲○ 始於編號⑦、⑧回覆「所以問題還是上床」 、「你要
    上床可以」、「你要碰就碰吧，反正我也不是什麼
    姿色，我只配得到不甘心」、「我去樓上」等語，然此為被
    告所拒絕（詳細卷頁如附表一所載），從對話紀錄可知，即
    便被告一再挽留，但甲○已無意願與被告復合，綜觀對話之
    前後客觀文意，甲○表明「你要上床可以」、「你要碰就碰
    吧…」等語，明顯僅是回應被告將雙方不睦歸咎於甲○不願
    發生性行為之情緒勒索，且被告亦於編號⑧之對話末尾，回
    覆稱：「這就是最大導火線的頭，不用妳上來」、「不甘心
    做事，做了也不會甘心」，被告主觀上亦明顯知道甲○並非
    真有意發生性行為，故甲○前揭事前對話紀錄，無法佐證雙
    方有合意性交之共識。
  ⑵對於上開訊息，證人甲○於本院審理中證稱：我問被告為什
    麼不給我自由，被告就說最大的導火線是因為我都不讓他碰
    ，所以我就生氣，我就覺得為什麼，這跟上床有什麼關係，
    所以我才傳那些氣話，後來我去5 樓是跟被告爭執要求要分
    手、離開，但被告不願意放我走，我最後也沒有做這件事情
    （意指同意性交，見原審卷第367 、375 頁），可認甲○ 確
    實無意與被告發生性行為，且甲○ 縱然事前傳送同意性交之
    訊息，也不等於雙方發生性行為時，甲○就不能拒絕、喊停
    ，是此等事前對話紀錄，無法為有利被告之認定，辯護人以
    此主張甲○ 有同意性交，難認有據。
  ⒉甲○ 於如附表三編號①所示之對話紀錄中，已明確拒絕被告準
    備食物的提議，並告知被告「你知道你做了這些的後果就知
    道要承擔，當你做了這些還天真的以為可以和睦相處嗎」，
    且依雙方於108 年5 月28日至29日之對話紀錄，A   女是先
    於28日晚間質疑被告為何又說話不算話，雙方爭執後，被告
    稱：「你又讓我沒心思工作…」，甲○ 始回應：「你沒去上
    班」、「原因永遠是我」，被告才稱「房租我會在6月5 日
    給妳的」等語，此有雙方對話紀錄翻拍照片2 張在卷可證（
    見本院卷第249頁，編號27、28照片），可知甲 ○係被動回
    應，而甲○ 於108年5月29日申請保護令時亦於警詢稱108年4
    月 4日、26日即遭被告傳送恐嚇訊息而心生畏懼等情（見臺
    灣新北地方法院108年度家護字第1117號卷第21頁反面），
    足認辯護人所稱被告與甲○ 間於案發當時尚有男女朋友之情
    誼乙節，並無足採。　
　㈢甲○ 罹患創傷後壓力症候群不足以作為是否遭被告強制性交
    之補強證據云云
　⒈按創傷後壓力疾患之症狀表徵不單隨著時間進行而產生浮動
    狀態，患者之年齡因素、表達方式及認知能力，也會影響此
    疾病之判斷。性侵害被害人除創傷後壓力症候群外，亦常見
    與其共病或單獨存在之精神疾病包括憂鬱症、恐慌症、失眠
    等。從而，精神科醫生在鑑定處理此類病患時，也應注意其
    背後之創傷事件（不限於性侵害事件）。被害人呈現之創傷
    後壓力疾患，經證實與因個案性侵害事件之關連性，該項鑑
    定報告自得作為被害人陳述憑信性之補強證據。
　⒉從卷附諮商報告可知甲○ 在本案妨害性自主案件偵查庭後，
    情緒因創傷紀憶被勾起而有起伏，就案件有關之陳述中亦提
    及生活中會不停的出現過去受創無法逃跑畫面，例如：行為
    人會控制自己，逼自己去洗澡，讓精液不見，監視自己，所
    以自己根本不敢去報警等情（見原審不公開卷第134頁、第1
    36頁），顯見甲○ 之創傷與遭強制性交具有關連性。另參以
    甲○ 於108年6月15日至中國醫藥大學附設醫院精神科就醫之
    主訴亦稱係經前室友（即被告）暴力及性侵後，出現情緒低
    落、焦慮及失眠等症狀，有中國醫藥大學附設醫院109年4月
    1日院醫事字第000000000號函暨檢附甲○ 病歷影本1份在卷
    可佐(見原審不公開卷第144至150頁），亦足認甲○ 之情緒
    低落、焦慮及失眠等症狀確實來自遭被告強制性交所致；此
    外甲○ 於偵查中及原審證述之反應，在觸及遭性侵之回憶，
    仍有相當生理及心理之反應，亦如前述，綜上足認甲○ 罹患
    創傷後壓力症候群與本案性侵害具有關連性，自得作為甲○ 
    陳述憑信性之補強證據。
　⒊至辯護人以甲○於事前與被告爭執時，所傳送自己心臟不舒
    服之訊息（如附表一編號④對話下方所示），來主張甲○於
    案發前身心狀況即不佳，甲○憂鬱症及受創反應與本案無關
    等語，然依前述甲○之心理諮商報告，甲○是「直接」經歷
    創傷事件（準則A 第1 項），且綜合精神科病歷及偵審中作
    證情形，已可得特定甲○之創傷壓力反應是起源於本次性侵
    害事件，又證人甲○於本院審理中已解釋此部分訊息是在跟
    被告表達於案發前自己有多麼難過，並不是真的心臟痛（見
    原審卷第367 頁），是甲○ 事前傳送給被告表達雙方相處上
    痛苦之訊息，與本案遭性侵害後所產生之創傷反應，兩者並
    無混淆誤認之虞，故可排除甲○ 之受創反應，是在本案性侵
    害前已形成之合理可能性。辯護人前揭所辯，難為有利被告
    之認定。　
　㈣證人洪○○之證述不足以作為甲○ 供述之補強證據云云
　⒈被害人證述是否可信且無瑕疵，可探究案發後或查獲後，與
    被害人接觸之相關人員，渠等證詞內容或係聽聞被害人陳述
    ，然亦同時存在渠等與被害人接觸互動之對話及感受，即屬
    本於個人之經歷或經驗，所為證詞可做作為補強被害人證述
    之證據。
　⒉證人洪○○於原審中所為證述係本件案發後即108年5月29日與
    甲○ 電話聯繫及當日與甲○ 接觸所見聞之經驗，甲○ 確實有
    陳述遭室友性侵乙節，並且就其感受甲○ 有異常之情緒、壓
    力，間接佐證一般遭性侵被害人可能出現之情緒反應，縱未
    明確具體說明遭性侵之時點，仍可做為甲○ 供述之補強證據
    。辯護人主張證人洪○○證詞多為臆測不足作為補強證據云云
    ，尚難憑採。
　㈤甲○ 未有受強制行為之證明云云　　　　　  　　
    依甲○所指遭被告施以「強拉手部」、「以身體強壓」之手
    段，被告並非刻意對人體攻擊，衡情未必能驗出明確外傷，
    參以甲○是於案發後將近10日才報警驗傷，在人體自然復原
    之機制下，亦未能檢傷出案發時之確切身體狀態，故甲○於
    108 年5 月29日至醫院驗傷時，醫院出具之受理疑似性侵害
    事件驗傷診斷書1 份，記載甲○ 無明顯外傷（見偵字第2414
    4號不公開卷第117至121頁），即與常情無違，不影響甲○ 
    指述之憑信性，是辯護人以甲○ 驗傷結果來質疑甲○ 指述憑
    信性，難認有據。
  ㈥甲○ 遭性侵後未立即報警有違一般常情云云
　⒈甲○ 於本件性侵後即於108 年5 月29日固有接受被告載送上
    班，有監視錄影畫面翻拍照片可佐（見原審卷第87頁）。然
    依甲○ 於另案偵查中證稱：因為我們分手一年，我一直不願
    意復合，被告一直威脅我，以要去公司找我或對我家人不利
    的方式，或有施暴的行為，所以我不敢離開，還是跟被告繼
    續合租房子，被告於108 年5 月28日原本說我可以離開，後
    來反悔，並威脅我不准離開，同年月29日早上被告確實有載
    我到○○國小捷運站，前面是○○派出所，被告還有在該處直接
    威脅我最好要回去，但我受不了，再度打電話向113 求助，
    當時113 專線人員請我報警，所以我去○○派出所報案，我搬
    離之後，被告仍有持續威脅我，也有打電話及到公司騷擾等
    語（見偵字第24002 號卷第25至26頁，遮掩之筆錄見原審卷
    第89至94-1頁），並於原審審理中為大致相符之證述（見原
    審卷第369至370 頁）。甲○ 所稱被告原本於108 年5 月28
    日有答應甲○ 可以分手搬走但又反悔乙節，與前揭甲○ 於10
    8 年5 月28日質疑被告為何說話不算話之對話紀錄相符（見
    原審卷第249 頁上方，編號27照片），參照甲○ 於108 年5 
    月18日下午傳送訊息向被告稱：「我不追究但求你就放過我
    」等語（見原審卷第239 頁，編號17照片），核與證人洪○○
    於原審審理中證稱：我有問過甲 為何不趕快搬走，甲 說因
    為跟被告談論到搬走這件事，被告就會情緒很不穩，而有暴
    力，所以甲 就打消搬走的念頭，但甲 覺得如果走不出這一
    步，就會永遠都只在那個輪迴裡面，我事後有問過甲 為何
    不馬上報警，甲 有說會害怕，因為報警可能就有傳票之類
    的，如果寄來家裡的話她怕會被被告怎樣等語相符（見原審
    卷第360、361頁）。可知甲○ 遭侵害後，本無意要對被告提
    告而張揚，對於是否立即搬走、報警，多所顧慮，甲○ 仍寄
    望於被告釋懷不要再堅持復合而脫離被告，然因被告於108
    年5月28日再次拒絕甲○搬走，甲○絕望之餘，始於同年5月29
    日報警並向證人洪○○求助。
  ⒉參以被告自107 年7 月起至108 年5 月30日止接續傳送如附
    表四所示訊息恫嚇甲○ 之恐嚇犯行，業經原審法院另以108 
    年度簡字第7366號判決論處罪刑確定，有該等訊息（各該訊
    息及附表四編號2 訊息中所提及之血書，卷證出處均詳如附
    表四所載）及該案判決書各1 份在卷可佐（見原審不公開卷
    第254至259 頁），並經被告自承在卷，被告確有自107 年
    7 月起至108 年5 月30日止，橫跨本案強制性交、甲○ 108
    年5 月29日報警之時間點，持續有以「要去公司堵甲○、嚴
    厲的處罰、滅亡、誅殺」等惡質言詞恫嚇甲○，並強調「什
    麼事我都做的出來（附表四編號3 ）」，甚且於108 年5 月
    29日甲○報警後未再返回租屋處之當天，另有傳訊息對甲○
    稱：「我說過妳怎樣對我，我就怎樣對妳，妳不把當一回事
    ，那我對一切都不管，夜不宿歸，妳犯大忌，難怪妳執意要
    搬走，原來妳早有預謀，沒關係，我說過，我沒班上，你也
    不用上了，你一個不能原諒的人」、「妳準備報警吧」等語
    ，此有對話紀錄翻拍照片1 份在卷可佐（見偵字第24002 號
    卷第56頁），可知被告屢屢強調若甲○ 擅自搬走或脫離被告
    ，將對甲○ 不利，則甲○ 長期遭受被告恐嚇，而活在恐懼及
    控制之下，復參以被告（54年次，年約55歲）與甲○ （81年
    次出生，年約28歲）之間年齡相差將近1 倍，而有生理構造
    （體力、身型）、年齡、經驗上之不對等情形下，甲○ 在此
    脆弱情境下，歷經長時間恐嚇，已有反覆被害之傾向，而不
    敢立即離去，任由被告控制、擺佈，才會在遭侵害後仍讓被
    告載送上班且於案發後未立即報警、搬走等情，尚有合理之
    事證可為解釋，不影響甲○指述之憑信性，且與常情無違，
    故不足為有利被告之認定。
五、綜上所述，證人甲○ 有關遭被告強制性交之證述，有其他補
    強證據可信為真實。被告無視於甲○ 之拒絕、掙扎，而以手
    強拉 甲○ 手部套弄其陰莖，又將甲○ 強壓在床上為性交，
    業經證人甲○ 證述如前，被告行為已足使甲○ 性自主決定意
    願受有妨害，自係以強暴手段違反甲○ 意願為性交。被告及
    辯護人所辯，均屬犯後圖卸之詞，不足採信。本件事證明確
    ，並無合理懷疑存在，被告強制性交犯行可以認定，應依法
    論科。
參、論罪
一、家庭暴力防治法所稱家庭暴力，係指家庭成員間實施身體或
    精神上不法侵害之行為；所稱家庭暴力罪，係指家庭成員間
    故意實施家庭暴力行為而成立其他法律所規定之犯罪，家庭
    暴力防治法第2 條第1 款、第2 款分別定有明文。查被告與
    甲○原係男女朋友關係，且曾同居，2 人間具有家庭暴力防
    治法第3 條第2 款所稱之家庭成員關係。被告對甲○為上開
    性侵害行為，係屬家庭成員間故意實施身體上不法侵害之行
    為，即為家庭暴力防治法所稱之家庭暴力罪，且構成刑法之
    妨害性自主罪，應依刑法之規定予以論罪科刑。
二、核被告所為，係犯刑法第221 條第1 項之強制性交罪。其於
    強制性交前所為違反甲○意願之要求甲○ 觸摸陰莖、撫摸甲○
    身體等猥褻之階段行為，均為強制性交行為所吸收，不另論
    罪。
三、至於被告雖經醫師診斷罹患憂鬱症，此有臺北市立聯合醫院
    108 年12月13日診斷證明書1 份可證（原審卷第309 頁），
    然該診斷證明書並未記載被告有何因精神障礙或心智缺陷而
    影響辨識或控制能力之情形，依被告與甲○之間對話紀錄，
    被告是知道自己行為所代表的意義，另觀諸被告於審理時當
    庭應對之表現，被告也能為自己主張有利事項，與常人無異
    ，是並無證據可認被告有刑法第19條所列責任能力欠缺  或
    顯著減低之情形，被告及其辯護人亦未主張責任能力有減損
    之情形。
肆、上訴駁回之理由　　
一、原審經詳細調查及審理後，基於以上相同之認定，並適用刑
    法第221條第1項之規定，並審酌被告與甲○ 原係同居男女朋
    友，因感情不睦而未再交往，在甲○ 不願復合欲搬走之下，
    被告卻為滿足一己私慾，以前述強暴方式，違反甲○ 意願為
    強制性交行為，致甲○ 身心受創，案發後又不顧甲○ 哀求，
    一再阻止甲○ 搬走（另案恐嚇部分不列入本案量刑審酌事由
    ），甲○ 因此有習得之無助感（可參考甲○ 之書信，見原審
    卷第407 頁），被告於甲○ 報警離開租屋處後，仍持續傳送
    訊息給甲○ （見原審卷第147至169 、177至201 頁），使甲
    ○ 因本案出現嚴重創傷壓力反應，被告犯罪所生損害較大，
    應予非難，另考量被告前有懲治盜匪條例之素行，自陳高中
    畢業之學歷、目前無業、經診斷患有憂鬱症、領有低收入戶
    證明及犯後態度等一切情狀，量處有期徒刑3年8月，認事用
    法並無違誤，量刑亦尚妥適。雖被告於本院審理時有意願甲
    ○ 和解，惟迄今仍未達成且迄今仍未坦承犯行之態度，並就
    其所為仍未見何悔意，原審判決量刑仍屬妥適，應予維持。
    　
二、被告上訴意旨，仍執前詞，否認有違反甲○ 之意願而與之性
    交等語。惟本案除有證人甲○ 之證述外，並有證人洪○○之證
    述及其他情況證據予以補強，已如前述，被告上訴意旨所指
    各節，業據本院一一論駁如前，均難認為有理由，俱應予以
    駁回。
據上論斷，應依刑事訴訟法第368條，判決如主文。
本案經檢察官歐蕙甄提起公訴，檢察官柯怡如到庭執行職務。
中　　華　　民　　國　　110 　年　　1 　　月　　13　　日
                  刑事第十二庭  審判長法　官  陳如玲    
　　　　　　　　　                    法　官  郭惠玲 
　　　　　　　　　                    法　官  廖建瑜
以上正本證明與原本無異。
如不服本判決，應於收受送達後20日內向本院提出上訴書狀，其
未敘述上訴之理由者並得於提起上訴後20日內向本院補提理由書
（均須按他造當事人之人數附繕本）「切勿逕送上級法院」。
                                      書記官  邵佩均
中　　華　　民　　國　　110 　年　　1 　　月　　13　　日
　　　　　　　　　　 
【附表一】：108年5月17日之對話紀錄（事前）
時間  發訊人  訊息內容  訊息翻拍照片所在卷頁（翻拍自甲○ 手機） ①下午8:53  甲   對不起  以下見原審卷第225 頁編號4照片 。  被告  我請問妳，妳真的是鉄（「鐵」的簡體）石心腸嗎   甲  我不是   甲  你不相信   甲  所以你說我鐵石心腸   被告  錢可以買到、要到很多希望，但人心永遠不是用錢可以買的到   甲   我很難過，因為看你這樣我不是我願意的，但是我沒辦法幫到你   甲   我什麼也說不出來  以下見原審卷第227 頁編號5 照片。  被告 妳難過什麼，這一切都是妳~~~ 造就出來的，妳不知道嗎？？？真正的痛，不是皮肉，而是痛入心扉   甲  我很難過就是心痛   甲   生氣沒有好話，我希望你不要因為這樣明天不去面試   甲  這句也是你說的   被告  妳持續妳的想法及做法，看最後妳能否吃的到後悔的藥   被告 就算不工作，就從回以前的道走，凡正（「反正」的筆誤）我一人，什麼都在乎或不在乎   被告 況且我不是講氣話，本來就是講心裡話，我真的很捉狂，為什麼要甘願受這鳥氣   被告 讓自己陷入瘋狂的境界裡   甲   持續的這樣想只會讓自己過的更難受  以下見原審卷第227 頁編號6照片 。  甲  我知道你不甘心   甲  我不知道該怎麼作  ②下午9:22 甲  因為你一直說我都沒有做出改變   被告 誰人甘心，操！   甲  難道我就甘心嗎   甲  我沒有你那麼堅持   被告  從小到大，我沒受过（「過」的簡體）這種恥辱   甲  很多事情都越來越難懂   甲  但我什麼清楚的方法都沒有   甲  做了也是依然被批評   甲  就是怎麼做都有意見   甲   你也一點也不開心  以下見原審卷第229 頁編號7照片 。 ③下午9:25 甲  我從以前   甲  不管做什麼   甲  你都不開心   甲  你只會覺得這是應該的   甲   我獲得不了你除了批評和應該的以外的東西   被告 這些話應該我說才對   甲  我什麼都做不好  ④下午9:28 甲  好歹我以前跟你除了吵以外是開心的   甲  但你告訴我你不會開心   甲  你說你不開心   甲  我到底該怎麼做   甲  然後我又不是你希望的那種人   甲   即使我已經盡量做了  以下見原審卷第229 頁編號8照片 。  甲  你還是不滿意   甲  所以我已經做不下去了   甲   如果你真的不甘心你就乾脆跟我說，不要拖到這種時候   甲  我是真的難過不是隨便說說而已   甲  我也從來沒有為了誰這樣痛心   甲  從來沒有痛心過   甲  但現在你每當這樣說   甲  這樣做   甲  我就很不舒服   甲  心臟不舒服呼吸也很難控制   甲  這都是為了你   甲  但你還是說我是鐵石心腸   甲  我已經沒辦法像以前那樣對你了   甲   你為什麼不能理解  以下見原審卷第231 頁編號9照片 。  甲  我做不來，我也好痛   被告 盡量做了，笑話，做不下去，一切的一切都是妳妳不能放下我打過妳才對吧 被告將手機內此訊息刪除。   甲  我放下了   甲  但你為什麼每次都要提   甲  這沒有幫助   甲  這就是我們一直沒辦法理解的   甲  你覺得我沒有做   甲  我也覺得你沒有做   被告  沒辦法像以前那樣對我，妳敢說，就是這樣不甘心   甲  我不甘心也是因為這樣   甲  你沒有像以前那樣對我   甲  你現在一生氣就會說髒話，說要對我動手 以下見原審卷第231 頁編號10照片。被告將手機內此訊息刪除。 ⑤下午9:39 甲  我要的不是煮飯洗衣，是以前你對我的樣子，但反正你一定是說那都是因為我的關係   被告  妳認為我就做，壞要壞到底  被告將手機內此訊息刪除。  甲  你說我又不是什麼多優秀條件多好   甲  以前的你不會這樣覺得  ⑥下午9:40 甲  為什麼我們要搞成這樣   甲  我們說了這麼多   甲  但為什麼都沒有用   被告  包容對方的缺點，欣賞對方的優點，才是由心靈產生的真愛  ⑦下午9:42 甲  我以前包容你也欣賞你   甲  但我為什麼得不到   被告  妳不讓我碰妳，就是最大最大的主因  以下見原審卷第233 頁編號11照片。  甲  所以問題還是上床  ⑧下午9:43 甲  你要上床可以   甲   你要碰就碰吧，反正我也不是什麼姿色，我只配得到不甘心   甲  我去樓上   被告 這就是最大導火線的頭，不用妳上來   甲  導火線   甲  就是因為你說我不能碰   甲  你說要上床   被告 不甘心做事，做了也不會甘心   被告 人是互動，也是主動  

【附表二】： 108年5月18日之對話紀錄（事後）
時間 發訊人 訊息內容 訊息翻拍照片所在卷頁 ①上午1:31  被告  上床的事，到死我都不會再提，對不住！ 以下見原審卷第233 頁編號12照片。 ②上午1:34  被告  （被告撥打電話給甲○ ，通話時間50秒)  ③上午1:36 被告 不用在（「再」的筆誤）哭了，你的心情我完全了解，但我的心情誰又知道  ④下午1:22 被告 我有去應徵，但又是等候联絡（「聯絡」的簡體），這種店是連鎖店，又要把資料送回總公司！ 以下見原審卷第235 頁編號13照片。被告手機則刪除此訊息。 ⑤下午1:53  甲   找工作難免  被告將手機內此訊息刪除。  被告  不是妳說的那些日子故意不工作！  被告將手機內此訊息刪除。  甲   昨天你在摧毀我對你的信任  被告將手機內此訊息刪除。  甲   我沒辦法跟你這樣生活  被告將手機內此訊息刪除。  甲  你要怪我那麼多導致你變這樣，也不由該（應是「應該」的筆誤）做身為男人不該對女人做的事情 被告將手機內此訊息刪除。   被告 妳如果這樣想，情何以堪，到死我都不會碰妳，妳給我的感覺我沒法想像，後果我知道，為何我會又做？ 被告將手機內此訊息刪除。   甲  我不想看到你 被告將手機內此訊息刪除  甲  你明知後果還是要做 以下見原審卷第235 頁編號14照片。被告將手機內此訊息刪除  甲  你根本不知道這是多嚴重 被告將手機內此訊息刪除  甲  既然你感受到了 被告將手機內此訊息刪除  甲  拜託放過自己也放過我吧 被告將手機內此訊息刪除  被告  這就是妳，原生個性，不想看到我，是要敵對嗎 被告將手機內此訊息刪除   甲  我沒辦法了 被告將手機內此訊息刪除  甲  我現在只想一個人 被告將手機內此訊息刪除  甲  不要打擾我了拜託 被告將手機內此訊息刪除  被告 打擾妳什麼 被告將手機內此訊息刪除  被告 怨恨不是只有妳 被告將手機內此訊息刪除  甲  這兩天不要打擾我讓我一個人 被告將手機內此訊息刪除  甲  我暫時沒辦法面對你 被告將手機內此訊息刪除  甲  請你明白你對我做了什麼，在我身上發生了什麼  原審卷第237 頁編號15照片。被告將手機內此訊息刪除  甲  我沒辦法了 被告將手機內此訊息刪除  被告 別小題大作，大作文章，妳又不是跟我沒过（「過」的簡體），我只是想心裡有個底，妳要怎樣說我都可以，因為是我做了我最不喜歡的勉強別人 被告將手機內此訊息刪除  甲  我小題大作？？？……？？？ 被告將手機內此訊息刪除  甲  你好意思？？？……？？？你說什麼 被告將手機內此訊息刪除  甲  你做了就承擔後果 被告將手機內此訊息刪除  甲  你根本沒有要承擔後果 被告將手機內此訊息刪除  甲  或是你根本覺得這不算什麼 被告將手機內此訊息刪除  甲  你就是這樣對女人嗎 被告將手機內此訊息刪除  被告 隨妳怎麼說我，昨晚我比妳傷心 以下見原審卷第237 頁編號16照片。被告將手機內此訊息刪除  甲  到底誰傷害最大 被告將手機內此訊息刪除  被告 妳就再記上一筆 被告將手機內此訊息刪除  甲  不要因為（應是「以為」的筆誤）只有你受傷害，我傷心又傷身吐也吐不出來不想哭也停不下來 被告將手機內此訊息刪除  甲  你說你會承擔後果 被告將手機內此訊息刪除  甲  你又說不出要承擔什麼後果 被告將手機內此訊息刪除  甲  你強迫我！ 被告將手機內此訊息刪除  甲  又說你比我傷心 被告將手機內此訊息刪除  甲  到底什麼道理 被告將手機內此訊息刪除  被告 後果我承擔，將來妳自然明瞭，我是不會強迫這擋事，竟然我做了也是強迫我自己，一年多來我都能忍，昨晚會忍不住嗎？我也要妳怨恨我，甚至妳去提告，我會完全承認我強姦妳，可以吧 被告將手機內此訊息刪除 ⑥下午2:26  被告  妳這人是不會原諒別人的過錯、會放在心上一輩子的人 以下見原審卷第239 頁編號17照片。 ⑦下午2:28 甲  我沒對你做過這些事   甲  你對我做了還要我原諒你   甲  我問你什麼道理   甲  我不追究但求你就放過我   被告  而我故意犯錯，當下過程，妳認為我很爽嗎？ 被告將手機內此訊息刪除   甲   明明你我都知道這是傷害你為什麼還要繼續執著這樣的關係 被告將手機內此訊息刪除   甲  還要一直一直踩底線 被告將手機內此訊息刪除  被告 妳恨吧 被告將手機內此訊息刪除  甲  我不要在（「再」的筆誤）這樣了   甲  你在逼我恨你  ⑧下午2:48 被告 妳不想和睦相處，妳就一直一直恨我吧，後果我都能承擔，背後的原因將來妳會知道 以下見原審卷第239 頁編號18照片。被告將手機內此訊息刪除  被告  妳~~~~~~我是不會在（「再」的筆誤）觸碰妳 被告將手機內此訊息刪除  

【附表三】：108年5月19日之對話紀錄（事後）
時間 發訊人 訊息內容 訊息翻拍照片所在卷頁 ①下午2:52  甲   不用買吃的，你自己吃就好  以下見原審卷第239 頁編號18照片。  甲  你知道你做了這些的後果就知道要承擔，當你做了這些還天真的以為可以和睦相處嗎 被告將手機內此訊息刪除  被告 我沒天真什麼，妳也別以為我不知妳的心思，妳要大做文章我早存有承擔後果，但真的後果只有這樣嗎？ 被告將手機內此訊息刪除  被告  妳要恨就恨吧！別以為我強迫做那件事是我願意的 被告將手機內此訊息刪除   甲  既然都不願意你還做幹嘛 被告將手機內此訊息刪除  甲  你當然知道，我都跟你說了。 以下見原審卷第241 頁編號19照片。被告將手機內此訊息刪除 ②下午4:50 被告 心在的時候，你說的廢話，對方都珍視為肺腑之言，心不在了，你說肺腑之言字字句句，都成了廢話，這就是我感受到妳對情感的對待！   甲   我不想在（「再」的筆誤）講什麼，多說都是痛  

【附表四】：被告另案傳送給甲 之訊息
編號  日期  內容  訊息翻拍照片所在卷頁  1 107年7月2日22時31分許起至晚間11時8 分許 「枉費我真心付出，如果是這樣，我會用極端的手法來把這不懂愛別人，只會愛自己的人，做出最嚴厲的處罰」。「妳想好好過妳的日子，不可能」。「有種請妳永遠繼續下去，滅亡遲早的事」。「老話重提，別把我逼急，讓我自己控制不住一切把它們毀了」。「當一切放手，我會讓妳後悔的機會都來不及，別天真」。 偵字第24002號卷第29-31頁。  2 107 年7 月20日凌晨3 時34分許 「今天你沒有把廁所我用鮮血寫的字一張一張舔起來，後果自行負責，還有我寫的信條你不管你要打字或抄一遍，我要你記得做人的道理」  偵字第24002號卷第32頁。（被告書寫之「對不起」血書見同卷第33頁）。  3 107 年9 月25日中午1 時17分許起至晚間10時52分許 「那妳最好不要去公司」。「回不回來看妳，別說我沒告知」。「明天早上我一定去公司堵你要怎樣我不怕」。「我會讓妳後悔妳的薄情寡意…一切是妳逼的我瘋狂，我是真小人什麼事我都做的出來，我負天下人，天下人負我，恐嚇我不會妳等著看，我會用我的方法兌現我要做的事，死了我才能甘心…我要讓妳明白，我的個性害死自己，妳的個性讓妳遺憾終生，我已不在乎任何事了」（第40頁）。「妳最在乎的我會讓妳失去」。「這淌水我決定攬渾，妳是草莓就變醬」。「無話可說，現在只剩下（做）」。「誅殺一切」（第41頁）。「我會誅殺瘋狂一切，讓妳也知遣遺憾終生的感受」。「妳就等著看一條爛命，可配多條命值了」。「不要認為我那能力只是嚇嚇妳，我有我的辦法」。「那妳就換妳遺憾一生，這些訊息都可以讓妳做為證據，我無懼」。「我會用生命完成，讓你知道不是兒戲，天底下我要做的事，就是讓妳後悔」。「人不負我，我不負人，但惹毛我，我會那他知道，讓他活著後悔」。「我已想好想通，妳現在就可拿著電話紀錄去報警，我撐著住回後我依然堅定我的信仰」。「就算妳想自己了決，我依然要她人付出代價」。「如果我找不到我名單上的人，在妳面前服毒自盡」。 偵字第24002號卷第39-44頁。  4 108 年4 月2 日中午12時4 分許起至晚間9 時7分許 「別人怎麼對我，我決對双倍奉還，因為我不是偽君子，但我是一個真小人」。「妳無情在先，休怪我絕情在後」。「拜妳所賜，我會讓妳後悔一輩子」。 偵字第24002號卷第48、49頁。  5 108 年4 月4 日中午11時10分許起至中午12時25分許 「妳現在就站在懸崖上，走前一步就掉下去，回頭還有希望，不管聽不聽懂，妳執迷不悟，就對你自負負責」。「聽不懂我就直白一點，妳在走一步就是萬劫不復，妳往後回頭就能柳暗花明，但以妳的個性心態及你執著個性，最後還是一路走的黑」。「這是妳自己選擇的，休怪我絕情絕義，不是恐嚇，也不會讓妳死，但愛的背後就是懲罰」。 偵字第24002號卷第50、51頁。  6 108 年4 月26日上午9 時7 分 「妳持續這樣對我，爾後休怪我双倍還妳人對我好我双倍奉還人對我不好我更會双倍還之以人」。 偵字第24002號卷第52頁。  7  108 年5 月30日上午10時31分許 「如果我沖進去妳公司，你會很難看」  偵字第24002號卷第57頁。